# 求助陈版主，关于融资租赁的处理

提问人：zzh1iin 时间：2017-04-09 00:13:28
陈版好， A公司主营大型储柜的定制服务，并为客户完成安装。在其一单业务中，A公司按客户需求完成定制并安装，但跟客户签订的是租赁合同，总价分五年按租金的形式收回。到期后客户有优购买权，价格为象征性价格。 从条款的判断上，已构成融资租赁。
请教陈版，作为出租人的A公司该如何做会计处理？这笔业务是否涉及销售？

回答人：chenyiwei
制造商或经销商以自己制造或经销的商品进行融资租赁，本质上与分期收款销售相同，可按分期收款销售进行会计处理。在安装完成并通过验收时，按未来应收款项的折现值确认收入。后续收款期间，按实际利率法确认利息收入。